【裁判字號】    94,簡上,941
【裁判日期】    950209
【裁判案由】    竊盜
【裁判全文】
臺灣高雄地方法院刑事判決             94年度簡上字第941號
上  訴  人  臺灣高雄地方法院檢察署檢察官
被      告  丁○○
上列上訴人因被告竊盜案件，不服本院高雄簡易庭中華民國94年
9 月30日94年度簡字第166 號第一審簡易判決（聲請簡易判決處
刑暨移送併辦案號：93年度偵字第18745 號、94年度偵字第5426
號），提起上訴，本院管轄之第二審合議庭自為第一審判決如下
：
    主  文
原判決撤銷。
丁○○共同連續攜帶兇器竊盜，處有期徒刑拾月。扣案之柴刀壹
支，沒收。
    事  實
一、丁○○意圖為自己不法所有之概括犯意，連續於：(1)民國93
    年9 月18日18時許，攜帶其所有且客觀上得以危害人生命、
    身體可供兇器使用之柴刀1 支，夥同具有犯意聯絡之某姓名
    年籍均不詳成年人士1 名，至甲○○所有位於高雄縣杉林鄉
    ○○村○○巷○○道路第1085號地段附近之椰子園內，以柴
    刀切割之方式，竊取椰子，由於欠缺交通工具載運，丁○○
    遂與該不詳人士先返回其位於高雄縣杉林鄉○○村○○路15
    2 巷11號住處，而甲○○因目睹丁○○與該不詳人士自其椰
    子園離去，椰子園並遺留有經柴刀割除之椰子，猜測丁○○
    必會返回椰子園搬運竊取之椰子，乃通知朱明乾、潘瓊源與
    其他不詳民眾在椰子園附近埋伏。俟丁○○於同日20時許，
    駕駛其不知情之父親鍾國榮所有牌照號碼VT-2177 號自用小
    貨車，搭載該不詳人士駛抵椰子園大門口，以不詳工具卸除
    椰子園大門之鐵欄杆，置於上開自用小貨車旁，該不詳人士
    並攀爬至椰子樹上繼續竊取椰子園內之椰子，丁○○則將割
    除之538 顆椰子中之40顆，搬運至上開自用小貨車內之際，
    朱明乾、潘瓊源與其他不詳民眾趨前圍捕丁○○，而該不詳
    人士則趁隙逃逸，嗣經警據報前往處理，始獲上情，並扣得
    丁○○所有供竊盜所用之柴刀1 支。(2)同年11月22日某時許
    ，夥同具有犯意聯絡之羅仁吉，以不詳工具，將乙○○所有
    而裝設於高雄縣杉林鄉○○段3600地號之鐵欄杆，予以拆卸
    後，連同將乙○○所有而放置於該址之工字鐵1 塊，併予竊
    取，得手後，於同日18時38分許，至高雄縣杉林鄉○○路43
    之8 號，以新臺幣（下同）3,600 元之價格，出售予不知情
    而經營資源回收舊貨場之溫苑玲，嗣因乙○○於同月23日0
    時許，發現前開鐵欄杆及工字鐵失竊，而於同日上午8 時許
    ，在溫苑玲經營之資源回收舊貨場發現前開失竊之鐵欄杆及
    工字鐵，經報警處理，始循線查獲上情。
二、案經高雄縣政府警察局旗山分局報告臺灣高雄地方法院檢察
    署檢察官聲請簡易判決處刑。
    理  由
壹、程序方面：
  (一)被告以外之人於審判外之陳述，雖不符刑事訴訟法第159 之
    1 至第159 條之4 之規定，而經當事人於審判程序同意作為
    證據，法院審酌該言詞陳述或書面陳述作成時之情況，認為
    適當者，亦得為證據；當事人、代理人或辯護人於法院調查
    證據時，知有第159 條第1 項不得為證據之情形，而未於言
    詞辯論終結前聲明異議者，視為有前項之同意，刑事訴訟法
    第159 條之5 定有明文。被告丁○○對於證人即其父親鍾國
    榮、設於高雄縣杉林鄉○○路43之8 號之資源回收舊貨場負
    責人溫苑玲等2 人於警詢所為之陳述，於言詞辯論終結前，
    均未聲明異議，依法自應視為被告同意上開證人於警詢中所
    為之陳述，得作為證據，本院審酌上開證人於警詢中所為陳
    述作成時之狀況，認為適當，依刑事訴訟法第159 條之5 第
    1項之規定，為傳聞法則之例外，均應有證據能力。
  (二)被告爭執證人即被害人乙○○與甲○○於警詢所為陳述之證
    據能力。因證人乙○○係於93年11月23日上午8 時許，在證
    人溫苑玲經營之資源回收舊貨場內，發現失竊之鐵欄杆及工
    字鐵後，始報警說明發現物品失竊經過，並未指認被告即係
    行竊之人，此觀證人乙○○之警詢筆錄，即屬自明，因證人
    乙○○僅係陳述何時發現物品失竊，以及何時在前開資源回
    收舊貨場尋獲之經過，而證人乙○○於製作警詢筆錄時，距
    離案發時間最近，對當時情形記憶最為清晰，且未預設立場
    指認被告行竊，堪認具有特別可信之情況，而證人乙○○於
    警詢中證述發現及尋獲失竊鐵欄杆與工字鐵之過程，又為證
    明被告是否涉犯竊盜案件所必要，而證人乙○○於本院審判
    期日，就何時發現物品失竊及何時尋獲等等事項，均與其於
    警詢之證述不符（見本院卷第43頁），符合刑事訴訟法第15
    9 條之3 第2 款傳聞法則例外之規定，本院因認證人乙○○
    於警詢所為之陳述，具有證據能力。另證人甲○○經傳喚到
    庭作證，而其於本院審判期日所為之證述，核與其於警詢所
    為陳述情節相符，因而與刑事訴訟法第159 條之2 所規定：
    「被告以外之人於司法警察調查中所為之陳述，與審判中『
    不符』時，其先前之陳述具有較可信之特別情況，且為證明
    犯罪事實存否所必要者，得為證據」之要件不符，亦核無刑
    事訴訟法第159 條之3 、之4 或之5 所規定之傳聞法則例外
    之情形，本院因認證人甲○○於警詢所為之陳述，應無證據
    能力。
  (三)被告以外之人於偵查中向檢察官所為陳述，除顯有不可信之
    情況者外，得為證據，刑事訴訟法第159 條之1 第2 項定有
    明文。偵查中對被告以外之人（包括證人、鑑定人、告訴人
    、被害人及共同被告等）所為之偵查筆錄，或被告以外之人
    向檢察官所提之書面陳述，性質上均屬傳聞證據。惟現階段
    刑事訴訟法規定檢察官代表國家偵查犯罪、實施公訴，依法
    其有訊問被告、證人及鑑定人之權，證人、鑑定人且須具結
    ，而實務運作時，檢察官偵查中向被告以外之人所取得之陳
    述，原則上均能遵守法律規定，不致違法取供，其可信度極
    高，職是，被告以外之人前於偵查中已具結而為證述，除反
    對該項供述得具有證據能力之一方，已釋明「顯有不可信之
    情況」之理由外，不宜以該證人未能於偵查中接受他造之反
    對詰問為由，即遽指該證人於偵查中之陳述不具證據能力。
    被告雖爭執證人甲○○、查獲警員邱士瑩於93年10月19日偵
    查中所為陳述，以及證人即在椰子園圍捕被告之民眾潘瓊源
    、朱明乾於同年11月9 日偵查中所為陳述之證據能力，然上
    開證人於前述偵訊時所為之陳述，均係於檢察官面前所為，
    且由檢察官依法告知具結義務及偽證之處罰後，經證人具結
    後所為之證詞，此有證人結文4 份及偵訊筆錄2 份在卷可參
    （見93年度偵字第18745 號偵查卷第14至15頁、第22至23頁
    、第11頁、第20頁），被告僅片面指摘上開證人於偵查中所
    為之陳述與事實不符，並未釋明前開陳述有何顯不可信之情
    況，依前揭說明，上開證人於偵查中之證言，自均具有證據
    能力，此業經本院於95年1 月25日審判期日，當庭諭知，有
    該次審判期日1 份附卷可憑（見本院卷第38頁）。
貳、實體方面：
一、訊據被告固不否認於93年9 月18日，攜帶柴刀1 支至證人甲○○所有位於高雄縣杉林鄉○○村○○巷○○道路第1085號
    地段附近之椰子園內遭埋伏之民眾圍捕查獲，並在其駕駛牌
    照號碼VT-2177 號自用小貨車上起獲椰子40顆，以及同年11
    月22日18時38分許，在高雄縣杉林鄉○○路43之8 號，將證
    人乙○○所有之鐵欄杆及工字鐵出售予證人溫苑玲等事實，
    惟矢口否認有前揭連續竊盜犯行，辯稱：93年9 月18日，伊
    至高雄縣杉林鄉○○村○○巷○○道路第1085號地段附近之
    小溪，觀看溪內是否有魚可供垂釣，見甲○○所有之椰子園
    內有椰子散落，即進入椰子園內撿拾，而椰子園大門之鐵欄
    杆，當時即放在伊車旁，並非伊所竊取，至於乙○○所有之
    鐵欄杆及工字鐵，則係伊在竹仔坑拾獲，伊不知係乙○○所
    失竊云云（見本院卷第27頁、第50頁）。
二、經查：
  (一)被告於93年9 月18日18時許，攜帶其所有且客觀上得以危害
    人生命、身體可供兇器使用之柴刀1 支，夥同具有犯意聯絡
    之某不詳姓名成年人士1 名，至證人甲○○所有位於高雄縣
    杉林鄉○○村○○巷○○道路第1085號地段附近之椰子園內
    ，以柴刀切割椰子後，先暫行離去，再駕駛牌照號碼VT-217
    7 號自用小貨車搭載該不詳人士至椰子園，以不詳工具卸除
    椰子園大門之鐵欄杆，置於上開自用小貨車旁，該不詳人士
    並攀爬至椰子樹上繼續竊取椰子園內之椰子，共計竊割538
    顆椰子，嗣於被告將其中40顆椰子搬運至上開自用小貨車內
    之際，為證人朱明乾、潘瓊源與其他不詳民眾當場圍捕等情
    ，業據證人甲○○證稱：「（問：查獲的椰子、鐵門是何人
    的？）答：是我的。在當天下午六點多時，我發現椰子整串
    被割下來，尚未取走。我猜想一定還會再來，當時沒有車輛
    ，門還好好的，我就請當地的一些年輕人埋伏在那裡，等到
    對方出現時抓住他」、「（問：是否於高雄縣杉林鄉杉林村
    合森巷產業道路第1085號地段種植椰子？）答：有」、「（
    問：該筆土地是否曾於93年9 月18日遭人偷椰子？）答：有
    ，那天下午6 點多左右，有下雨，我要去椰子園，剛好看到
    有2 個人從裡面出來，我去時椰子已經被割下放在地上，都
    還沒有修剪過，我就跟潘瓊源及其他年輕人說，這個晚上一
    定還會來拿，後來潘瓊源他們就在該處守候」、「（問：為
    何領結上面椰子的數量本來是寫538 ，後來改成40？）答：
    因為放在車上的有40顆，警察就把它拿到派出所，其他放在
    車邊的，警察就沒有拿到派出所，但警察有點過椰子的數量
    」等語綦詳（見93年度偵字第18745 號偵查卷第11至12頁、
    本院卷第39頁、第41頁），核與證人朱明乾、潘瓊源證稱：
    「我們是因為園主（指甲○○）來找我們，我們在當天晚上
    八點多有七、八位在椰子園埋伏，當初看到二位偷摘，其中
    一位在樹上摘，可能是看到警車閃爍的燈，所以先跑了，地
    上的這位（指丁○○）在將椰子拿到車上」等語（見同上偵
    查卷第20至21頁），若合符節，並有領結1 紙附卷可稽（見
    警卷(一)第15頁），復有被告所有供其竊盜所用之柴刀1 支扣
    案可憑，堪認證人甲○○所指其案發當日目睹自其椰子園走
    出之2 人，即為證人朱明乾、潘瓊源與其他不詳姓名民眾當
    場制伏之被告，以及趁隙逃逸之不詳人士，從而，被告上揭
    竊取椰子及鐵欄杆之犯行，洵堪認定。
  (二)又高雄縣杉林鄉○○村○○巷○○道路第1085號地段附近雖
    有溪水，但因骯髒，而無魚可供垂釣，亦據證人甲○○迭於
    偵查及本院審理中，一再證稱：「我們附近的小水溝並沒有
    魚可以釣」、「（問：椰子園附近有無溪、河可以釣魚？）
    答：那邊有一條溪，但是很髒，沒有魚可以釣」等語明確（
    見同上偵查卷第13頁、本院卷第41頁），是被告辯稱：案發
    當日，伊係前往高雄縣杉林鄉○○村○○巷○○道路第1085
    號地段附近溪邊，觀看是否有魚可供垂釣云云，即無足採。
    另扣案之柴刀1 支，係被告所有，為被告自承在卷（見警卷
    (一)第3 頁、同上偵查卷第6 至7 頁、本院卷第46頁），而被
    告當日駕駛之牌照號碼VT-2177 號自用小貨車則係被告父親
    即案外人鍾國榮所有，平日均係鍾國榮使用，除經被告及證
    人鍾國榮陳稱屬實外（見警卷(一)第2 頁、第10頁），並有贓
    物認領保管單1 紙在卷可佐，故被告所有使用之物品，衡情
    應不致放在鍾國榮之車上，則被告果真僅欲垂釣，當日又豈
    需攜帶與垂釣毫無關係之柴刀一同前往，由此益證，被告前
    揭所辯，無非係事後卸責之詞，要無可採。
  (三)「證人之陳述，如有前後不符，或相互歧異時，究竟何者為
    可採，法院仍得本其自由心證予以斟酌，非謂一有不符或矛
    盾，即應認其全部均為不可採信」，此經92年度台上字第66
    28號判決闡釋甚明。證人甲○○於本院審理期間，證稱：案
    發當日，潘瓊源發現3 個人到椰子園內等語（見本院卷第39
    頁），與證人朱明乾與潘瓊源於偵查中證稱：當日係被告與
    不詳人士1 名前往竊取椰子遭伊等當場制伏等語，有所不符
    ，審酌證人甲○○自承稱：被告行竊遭查獲當時，伊並未在
    現場，僅事後前往派出所說明案情等語（見本院卷第39至40
    頁），而93年9 月18日距離證人甲○○於95年1 月25日審判
    期日到庭證述時，已逾1 年之久，證人甲○○既未目睹現場
    查獲經過，時間又相隔甚久，難免因認知錯誤，或記憶模糊
    ，以致關於行竊人數部分，與證人朱明乾、潘瓊源等2 人證
    述情節不一致，惟尚難據此推論證人甲○○關於目睹被告與
    不詳人士自其椰子園離去，以及當時鐵欄杆尚未遭人卸下之
    指訴，與事實不符。此外，證人甲○○雖於本院審理時證稱
    ：當時尚遺失豬圈的門1 扇等語（見本院卷第40頁），然證
    人甲○○於警詢係證稱：「被竊的椰子約有五百三十八顆及
    壹扇鐵門」，核與領結原記載椰子538 顆及鐵門1 扇相符，
    證人甲○○關於當日尚失竊豬圈之鐵門部分，並無其他證據
    可資佐證，自難單憑證人甲○○片面之指訴，逕認被告尚曾
    竊取豬圈之鐵門。至於領結上原書寫之「538 」字樣，事後
    雖經遭刪除，更正為「40」，惟此係被告竊割椰子之數量，
    經警盤點共計538 顆，因僅有40顆係在被告車上起獲，而其
    餘椰子則仍遺留在椰子園現場，並未隨同移送至警局，因而
    始將領結上之椰子數量由「538 」顆更正為「40」顆等情，
    此據證人甲○○陳稱甚詳（見本院卷第41頁），附此敘明。
  (四)被告與羅仁吉於93年11月22日18時38分許，在高雄縣杉林鄉
    ○○路43之8 號，以3,600 元之價格，出售予溫苑玲之鐵欄
    杆及工字鐵，均係證人乙○○所有，該鐵欄杆原裝設在高雄
    縣杉林鄉○○段3600地號之土地上，而工字鐵亦放置於該處
    ，一併遭竊遺失等情，則經證人乙○○證稱：「（問：你在
    高雄縣杉林鄉○○路43之8 號資源回收舊貨場所發現你本人
    的失竊鐵質物品，該批物品是於何時在何地失竊？）答：該
    批鐵質物品是於93年11月23日凌晨零時許發現被竊，失竊的
    地點是在高雄縣杉林鄉○○段3600地號」、「我是於93年11
    月23日上午8 時許就發現被竊的鐵質工字鐵及鐵欄杆放置在
    高雄縣杉林鄉○○路43之8 號資源回收舊貨場內」、「我被
    竊走的鐵質工字鐵是我先行拆除下來放置一堆的，放置的地
    點是在高雄縣杉林鄉○○段3600地號我以前的養豬場旁，而
    失竊的鐵欄杆則是以前養豬時用來圍豬圈的，鐵欄杆是被破
    壞後拆除下來被竊走的」等語甚詳（見警卷(二)第2 至4 頁）
    ，核與證人溫苑玲證述情節相符，並有照片12幀、過磅單2
    紙、贓物認領保管單1 份附卷可參，而被告與羅仁吉亦均不
    否認確曾將上開鐵欄杆及工字鐵，以3,600 元之價格，出售
    予證人溫苑玲無訛，審酌證人乙○○失竊之鐵欄杆與工字鐵
    ，均為鐵質製品，原即相當沈重，而本案失竊之鐵欄杆及工
    字鐵，體積均相當龐大，此觀諸卷附照片自明，而失竊之鐵
    欄杆，原係設置在該處供圍豬圈使用，已如前述，衡情應無
    法徒手將之拆卸，若非基於行竊變賣之目的，他人自無可能
    毫無目的，耗費相當時間，至該處將鐵欄杆卸下後，再耗費
    相當之勞力將該鐵欄杆與工字鐵搬離高雄縣杉林鄉○○段36
    00地號土地後，棄置在竹仔坑，任由被告與羅仁吉撿拾之理
    ，是被告辯稱：係在竹仔坑拾獲乙○○失竊之鐵欄杆與工字
    鐵云云，應係片面卸責之詞，不足採信。又被告與羅仁吉將
    前開鐵欄杆與工字鐵出售予證人溫苑玲時，係表示自臺南工
    地拆除而來，除經證人溫苑玲證述在卷（見警卷(二)第14頁）
    ，並經被告供稱：羅仁吉出售前開鐵欄杆與工字鐵時，曾告
    知溫苑玲係自臺南工地拾獲等語（見本院卷第52至53頁），
    倘若被告果真係在竹仔坑拾獲前開鐵欄杆與工字鐵，又何需
    就拾獲地點，有所隱匿，足認其辯稱：前開鐵欄杆與工字鐵
    係自竹仔坑拾獲等語，應係卸責之詞。
  (五)證人乙○○雖於本院95年1 月25日審判期日證稱：伊應係半
    夜發現東西遺失，時間約在93年11月21日或22日左右，遭竊
    物品除鐵欄杆及工字鐵外，尚有鐵絲網等物品等語（見本院
    卷第43頁）。惟此與證人乙○○於警詢中陳稱：於93年11月
    23日凌晨0 時許，始發現物品遭竊等語不符（見警卷(二)第2
    頁），審酌證人乙○○於警詢中就何時發現鐵欄杆及工字鐵
    失竊，以及何時在溫苑玲經營之資源回收舊貨場內發現失竊
    物品等事項，陳述極為詳盡，然其於本院審理中對於何時發
    現物品失竊，則無法給予確切之答覆，堪認證人乙○○係因
    案發時間過久，以致無法清楚記憶，故關於何時發現物品失
    竊之時間，證人乙○○於警詢中之陳述，應與事實相符。因
    證人乙○○於警詢中並未陳稱其所有之鐵絲網亦併同失竊，
    而證人乙○○所有之鐵絲網是否確曾遭竊，以及是否即係被
    告所竊，公訴人並未提出其他積極證據以資佐證，基於「罪
    疑有利被告原則」，尚不得單憑證人乙○○之指訴，遽認被
    告曾竊取證人乙○○所有之鐵絲網。
  (六)綜上所述，本案事證明確，被告所辯各節，均非可採，被告
    連續竊盜犯行，洵堪認定，應予依法論科。
三、按刑法第321 條第1 項第3 款之攜帶兇器竊盜罪，係以行為
    人攜帶兇器竊盜為其加重條件，此所謂兇器，其種類並無限
    制，凡客觀上足對人之生命、身體、安全構成威脅，具有危
    險性之兇器均屬之，且祇須行竊時攜帶此種具有危險性之兇
    器為已足，並不以攜帶之初有行兇之意圖為必要，最高法院
    著有79年度臺上字第5253號判例可資參照。查被告以扣案之
    柴刀1 支，長約50公分，刀身為金屬材質，前端彎曲，刀身
    內側有磨過，質地尖硬銳利，此經原審勘驗無訛（見原審卷
    第10頁），並有該柴刀1 支扣案可憑，客觀上足以危害人之
    身體、生命安全，依上開判例意旨說明，該扣案之柴刀顯具
    客觀危險性，自屬兇器無訛。至於被告究係以何種工具，竊
    取甲○○及乙○○所有之鐵欄杆，因被告否認犯罪，且無其
    他工具扣案，以致無從認定，基於「罪疑有利被告原則」（
    in dubio pro reo），應認被告所攜帶之不詳工具，尚不構
    成兇器。另因證人甲○○、乙○○均未親身目睹被告之行竊
    經過，故甲○○陳稱：「因為我的門都是鎖螺絲的，所以要
    拔下來需要用螺絲起子轉下來，或者要用大鎚子敲下」等語
    ，以及乙○○陳稱：「鐵欄杆可能是用切割器切割走的」等
    語，均係渠等2 人基於個人之經驗所為之推測，由於現代社
    會工具繁多，而甲○○、乙○○均係務農為業，此經甲○○
    與乙○○於警詢陳稱甚明，其2 人既非使用器具拆卸物品之
    專業人士，自難憑甲○○與乙○○之陳述，遽認被告係使用
    螺絲起子、鎚子或切割器行竊，亦此敘明。次按行竊，既已
    將竊得之鋁片裝入牛車，預備運走，則其竊盜行為顯已既遂
    ，自不因被警截獲而有異，最高法院亦著有44年臺上字第51
    5 號判例可資參照，被告於93年9 月18日，在甲○○所有之
    椰子園內行竊，既已將40顆椰子放置在其駕駛之自用小貨車
    上，雖因遭證人朱明乾、潘瓊源與其他不詳民眾一同圍捕制
    伏，以致不及將其餘竊割之椰子共498 顆及放置於車旁之鐵
    欄杆，搬至自用小貨車內藏放，仍無礙該次竊盜行為已屬既
    遂之認定。是核被告所為，係犯刑法第321 條第1 項第3 款
    之攜帶兇器竊盜罪、第320 條第1 項之普通竊盜罪。被告與
    該不詳人士間就攜帶兇器竊盜犯行部分；被告與羅仁吉就普
    通竊盜部分，均具有犯意聯絡及行為分擔，而為共同正犯。
    被告先後各1 次攜帶兇器竊盜及普通竊盜犯行，時間緊接，
    手法相同，觸犯構成要件相同之罪名，顯係基於概括犯意反
    覆為之，應依連續犯之規定，從一重論以攜帶兇器竊盜罪，
    並加重其刑。公訴人雖未就被告與羅仁吉於93年11月22日，
    共同竊取乙○○所有之鐵欄杆與工字鐵部分，一併聲請簡易
    判決處刑，然此部分與前揭經聲請簡易判決處刑並由本院論
    罪科刑部分，具有連續犯之裁判上一罪關係，本院自得併予
    審理，附此敘明。
四、原審認被告罪證明確，予以論罪科刑，固非無見，惟查：(1)
    被告係夥同不詳人士於93年9 月8 日18時許，至證人甲○○
    所有之椰子園內，以柴刀竊取椰子後，先回住處駕駛自用小
    貨車後，始於同日20時許再返回現場竊取鐵欄杆，並繼續竊
    取椰子，除其中40顆椰子已放置於自用小貨車內而得逞外，
    尚有竊取之鐵欄杆及498 顆椰子未及取走，即為人查獲等情
    ，已詳如前述，原審引用聲請簡易判決處刑書之記載，認被
    告係當日20時許，著手竊取椰子及鐵欄杆，以及共計竊得椰
    子40顆及鐵欄杆1 座，容有未合。(2)又刑事訴訟法第454 條
    第2 項，僅規定簡易判決得引用檢察官聲請簡易判決處刑書
    或起訴書，並未規定得引用檢察官併案意旨書，則原審就被
    告竊取乙○○所有鐵欄杆與工字鐵部分之犯罪事實與證據，
    均引用檢察官之併案意旨書之記載，是否符合法律規定，亦
    有疑義。(3)被告就本案連續2 次竊盜犯行，自始至終，均矢
    口否認犯罪，顯無悔意，且被告於93年9 月18日經查獲竊取
    甲○○之椰子及鐵欄杆後，竟不知所警惕，復於同年11月22
    日再竊取乙○○之鐵欄杆與工字鐵，若不課予被告相當之刑
    罰，將無法促使被告反省自身犯行，並嚇阻被告再犯竊盜案
    件，原審僅以被告形式上符合刑法第74條第2 款規定之「前
    受有期徒刑以上刑之宣告，執行完畢或赦免後，5 年以內未
    曾受有期徒刑之宣告」情形，即就本案被告宣告緩刑，而與
    罪責原則有違。被告上訴意旨猶執前詞，為上開辯解，雖無
    理由，惟原判決既有前述可議之處，爰由本院予以撤銷改判
    。
五、爰審酌被告正值壯年，卻不思循正當工作，以獲致財物維生
    ，竟為圖私利，連續多次行竊，除侵害個人之財產權益外，
    其以持有兇器之方式行竊，更足以危害個人生命、身體安全
    ，行為實不足取，且被告對於所犯之竊盜案件，均矢口否認
    犯行，毫無悔意，而被告於93年9 月18日經當場查獲竊取甲○○所有之椰子及鐵欄杆後，仍繼續從事竊盜犯罪，足見被
    告遵守法規範之意識，相當薄弱，有應予重懲之必要，爰量
    處如主文所示之刑，以資懲儆。扣案之柴刀1 支，係被告所
    有，此為被告所自承，且係供被告竊取椰子所用之物，爰依
    刑法第38條第1 項第2 款規定，併予宣告沒收。
六、按檢察官聲請以簡易判決處刑之案件，經法院認為不合刑事
    訴訟法第451 條之1 第4 項但書之情形者，應適用通常程序
    審判之，刑事訴訟法第452 條定有明文。又刑事訴訟法第45
    5 條之1 第3 項規定，對於簡易判決之上訴，準用同法第三
    編第一章及第二章之規定，是管轄第二審之地方法院合議庭
    受理簡易判決上訴案件，應依通常程序審理，其認案件有刑
    事訴訟法第452 條所定第一審應適用通常程序審判而不得適
    用簡易程序審判之情形者，應撤銷原簡易判決，逕依通常程
    序為第一審判決。從而，依前開說明，本件被告既經本院判
    處有期徒刑10月，不得易科罰金，且未諭知緩刑，自有刑事
    訴訟法第452 條所定第一審應適用通常程序審判而不得適用
    簡易程序審判之情形，自應撤銷原簡易判決，逕依通常程序
    為第一審判決，是檢察官、被告如不服本判決，自可提起上
    訴，附此敘明。
據上論斷，應依刑事訴訟法第455 條之1 第1 項、第3 項、第45
2 條、第369 條第1 項前段、第364 條、第299 條第1 項前段，
刑法第28條、第56條、第321 條第1 項第3 款、第38條第1 項第
2 款，逕為第一審判決如主文所示之刑。
本案經檢察官丙○○到庭執行職務。
中    華    民    國    95    年    2     月    9     日
                  刑事第十庭  審判長法  官  徐美麗
                                    法  官  莊珮吟
                                    法  官  高增泓
以上正本證明與原本無異。
如不服本判決，應於收受送達後10日內向本院提出上訴書狀。
中    華    民    國    95    年    2     月    10    日
                                    書記官  林慧芬
附錄本案論罪科刑法條：
刑法第321條
犯竊盜罪而有左列情形之一者，處六月以上、五年以下有期徒刑：
一  於夜間侵入住宅或有人居住之建築物、船艦或隱匿其內而犯之
    者。
二  毀越門扇、牆垣或其他安全設備而犯之者。
三  攜帶兇器而犯之者。
四  結夥三人以上而犯之者。
五  乘火災、水災或其他災害之際而犯之者。
六  在車站或埠頭而犯之者。
前項之未遂犯罰之。
刑法第320 條
意圖為自己或第三人不法之所有，而竊取他人之動產者，為竊盜
罪，處5 年以下有期徒刑、拘役或500 元以下罰金。
意圖為自己或第三人不法之利益，而竊佔他人之不動產者，依前
項之規定處斷。
前2 項之未遂犯罰之。


司法院資訊處製作；財團法人民間司法改革基金會備份。
